ACORDAO-COMPLETO-2341471

ACÓRDÃO DE RELAÇÃO

ACÓRDÃO DE RELAÇÃO 381/2019 ATA 3/2019 - PLENÁRIO

Acórdão 381/2019-TCU-Plenário
VISTOS e relacionados estes autos de Denúncia a respeito de possíveis irregularidades na execução, pelo Município de São João de Pirabas/PA, do Convênio 699/2011, firmado com o Fundo Nacional de Desenvolvimento da Educação – FNDE, tendo como objeto a construção de quadra coberta com palco – Projeto FNDE na escola Dircélia Koury Palmeira, cuja execução foi estimada em R$ 489.704,64,
Considerando que, segundo o denunciante, restaria configurada a utilização dos recursos do instrumento referido para interesses particulares, mediante transferências em benefício de terceiros estranhos à avença (fls. 1/2, peça 1, e fl. 1, peça 13) ; 
Considerando que, em função de considerar preenchidos os requisitos de admissibilidade do documento em tela como denúncia, em especial o disposto no art. 235 do Regimento Interno desta Casa e no § 1º do art. 103 da Resolução TCU 259/2014, a Secex/PA promoveu o exame de seu mérito (fl. 1, peça 13) ;
Considerando que a unidade instrutiva até intentou averiguar a procedência da irregularidade apontada, a partir de consulta ao Sistema Integrado de Monitoramento Execução e Controle – Simec 2.0 e do exame dos elementos e informações ali inseridos (fls. 2/3, peça 13) ;
Considerando, no entanto, a inviabilidade de concluir-se tal averiguação, tendo em vista o não atendimento, por parte do Prefeito Municipal de São João de Pirabas/PA, de diligência que se mostrou necessária à complementação das análises levadas a efeito, condição que chegou a motivar que a unidade técnica cogitasse de aplicar, ao gestor em questão, a multa do inc. IV do art. 58 da Lei 8.443/1992 (fls. 3/4, peça 13) ;
Considerando, contudo, as ponderações daquela mesma unidade técnica quanto aos entendimentos reiterados deste Tribunal em relação à necessidade de que esta Corte, ao menos em um primeiro momento, respeite a competência primária dos órgãos ou entes concedentes para promover a fiscalização dos recursos por eles repassados (fls. 4/5, peça 13) ;
ACORDAM os Ministros do Tribunal de Contas da União, reunidos em Sessão de Plenário Reservada, por unanimidade, em:
a) conhecer da presente Denúncia, tendo em vista o preenchimento dos requisitos de admissibilidade previstos no art. 235 do Regimento Interno e no § 1º do art. 103 da Resolução TCU 259/2014;
b) encaminhar ao FNDE os elementos constantes das peças 2 a 7 destes autos, determinando àquela Autarquia que, no prazo de 120 (cento e vinte) dias, se manifeste, à luz da referida documentação e de outros elementos de que disponha, acerca da regularidade da execução físico-financeira do Convênio FNDE 699/2011, celebrado com a Prefeitura Municipal de São João de Pirabas/PA, bem como, se for o caso, informe as providências adotadas com vistas à proteção do Erário Federal e ao cumprimento da legislação e regulamentos que regem a gestão dos convênios, assim como os eventuais resultados obtidos com a adoção de tais medidas, devendo todos esses informes serem acompanhados da competente documentação comprobatória;
c) determinar à Secex/PA que monitore o cumprimento da determinação constante do item precedente, representando ao Tribunal caso se mostre necessário;
d) determinar o encaminhamento de cópia deste acórdão ao denunciante;
e) levantar a chancela de sigilo que recai sobre a matéria tratada nestes autos, inclusive no que se refere à presente deliberação;
f) autorizar o arquivamento destes autos, nos termos do inc. V do art. 169 do Regimento Interno.
1. Processo TC-Processo 027.330/2017-6 (DENÚNCIA) 
	1.1. Denunciante: Identidade preservada (art. 55, caput, da Lei 8.443/1992) .
	1.2. Órgão/Entidade: Prefeitura Municipal de São João de Pirabas/PA.
	1.3. Relator: Ministro-Substituto Augusto Sherman Cavalcanti.
	1.4. Representante do Ministério Público: não atuou.
	1.5. Unidade Técnica: Secex/PA.
	1.6. Representação legal: não há.

AUGUSTO SHERMAN

não há.

Não atuou.

DENÚNCIA (DEN)